【裁判字號】    99,易,3104
【裁判日期】    991119
【裁判案由】    竊盜
【裁判全文】
臺灣臺北地方法院刑事判決              99年度易字第3104號
公  訴  人  臺灣臺北地方法院檢察署檢察官
被      告  賴正裕
上列被告因竊盜案件，經檢察官提起公訴（99年度偵字第24665
號），本院判決如下：
    主  文
賴正裕共同攜帶兇器毀壞安全設備夜間侵入住宅竊盜，處有期徒
刑柒月，未扣案之螺絲起子壹支沒收之。
    事  實
一、賴正裕與真實姓名、年籍不詳、綽號「小麥」之成年男子，
    共同意圖為自己不法之所有，於民國99年10月31日凌晨4 時
    許之夜間，由「小麥」攜帶其所有、客觀上足對人之生命、
    身體安全構成威脅而具有危險性之螺絲起子1 支，前往臺北
    市○○區○○街2 段57號蔡秀娥住處，推由「小麥」持螺絲
    起子破壞定著於上址鐵捲門旁、屬安全設備之鐵捲門開關盒
    ，啟動鐵捲門後侵入上開住宅內（無故侵入住宅、毀損部分
    未據告訴），共同竊取蔡秀娥所有之皮夾3只、金項鍊1條、
    玉錦項鍊1條、耳環5對、翡翠手鐲1只、瑪瑙手鐲1只、太陽
    眼鏡1副、眼鏡1副、珍珠項鍊3條、珍珠胸針1個、珍珠耳環
    1 對、珍珠飾品1個、水晶墜飾項鍊1條、白K金手鐲1只、翠
    玉戒指1只、水晶墜飾1只、瑪瑙項鍊1條、玉石印章2個、金
    屬細鍊5條、珍珠細鍊2條、香水1瓶、金屬手鍊1只、金屬耳
    環1個、彌月金飾1組、背包1個、玩偶1個、絲質圍巾1 條、
    舊制5角錢幣4枚、舊制5元錢幣4枚、金質紀念幣1枚、5元日
    幣1枚、10元日幣1枚、50元日幣2枚，1元新臺幣18枚、古幣
    2 個、紀念幣3枚、100元日幣5枚、4錢金項鍊1條、6錢金項
    鍊1條、2錢金手鍊1條、小綿羊造型金墜子1只、鱷魚皮地小
    皮包（內有現金約新臺幣2,500元）、咖啡色真皮小皮夾1只
    、大背包1 只等物得手。嗣因蔡秀娥之婆婆陳王鶴於賴正裕
    及「小麥」行竊時，於2樓聽聞異樣聲響，電告蔡秀娥報警
    ，經警據報趕往現場，發覺行竊後正欲離去之賴正裕及「小
    麥」，立即追捕，而於同日凌晨5 時10分許，在臺北萬華區
    ○○街173 號前逮捕賴正裕，「小麥」則趁隙逃逸，並在賴
    正裕身上扣得皮夾3只、金項鍊1條、玉錦項鍊1條、耳環5對
    、翡翠手鐲1只、瑪瑙手鐲1只、太陽眼鏡1副、眼鏡1副、珍
    珠項鍊3條、珍珠胸針1個、珍珠耳環1對、珍珠飾品1個、水
    晶墜飾項鍊1條、白K金手鐲1只、翠玉戒指1只、水晶墜飾1
    只、瑪瑙項鍊1條、玉石印章2個、金屬細鍊5條、珍珠細鍊2
    條、香水1瓶、金屬手鍊1只、金屬耳環1個、彌月金飾1組、
    背包1個、玩偶1個、絲質圍巾1條、舊制5角錢幣4枚、舊制5
    元錢幣4枚、金質紀念幣1枚、5元日幣1枚、10元日幣1 枚、
    50 元日幣2枚、1元新台幣18枚、古幣2個、紀念幣3枚及100
    元日幣5枚等物（業經蔡秀娥領回），而查悉上情。
二、案經臺北市政府警察局萬華分局報請臺灣臺北地方法院檢察
    署檢察官偵查起訴。
    理  由
一、按被告以外之人於審判外之言詞或書面陳述，除法律有規定
    者外，不得作為證據，刑事訴訟法第159條第1項定有明文；
    次按被告以外之人於審判外之陳述，雖不符前4 條之規定，
    而經當事人於審判程序同意作為證據，法院審酌該言詞陳述
    或書面陳述作成時之情況，認為適當者，亦得為證據；當事
    人、代理人或辯護人於法院調查證據時，知有第159條第1項
    不得為證據之情形，而未於言詞辯論終結前聲明異議者，視
    為有前項之同意，同法第159條之5規定甚明。本案所據以認
    定被告賴正裕犯罪事實之證據，其中屬傳聞證據部分，因被
    告及公訴人於本院言詞辯論終結前，均未對於證據能力聲明
    異議，依刑事訴訟法第159條之5規定，視為同意上開證據具
    備證據能力，本院認亦無違法或不當之情況，是該傳聞證據
    均具備證據能力，合先敘明。
二、被告對於上開犯罪事實，迭次於警詢、偵查中及本院審理時
    均坦承不諱（見偵卷第5至8頁、第62至63頁、本院卷第23頁
    反面），核與證人即被害人蔡秀娥、陳王鶴於警詢指述之情
    節大致相符（見偵卷第11至13頁、第15至16頁），此外，並
    有萬華分局漢中街派出所搜索扣押筆錄、扣押物品目錄表各
    1份、現場相片8幀、贓證物相片28幀及贓物認領保管單1 份
    等在卷可資佐證（見偵卷第22至49頁），足認被告前開自白
    應與事實相符，可以採信。是本案事證業已臻明確，被告上
    開犯行堪以認定，應予依法論科。
三、次按刑法第321條第1項第1 款之「夜間侵入住宅竊盜」罪，
    所謂「夜間」，參酌刑事訴訟法第100條之3第3 項之規定，
    係指日落後，日出前；查99年10月31日日出時刻為凌晨6時
    1 分許，有99年日出日沒時刻表附卷可考（見偵卷第78頁）
    ，被告於凌晨4 時許日出前之時間，侵入被害人住處竊盜，
    ，自屬夜間侵入住宅無疑；次查定著於鐵捲門旁之開關盒，
    乃啟動鐵捲門之重要設施，具有防閑功能，自屬安全設備；
    又按刑法第321條第1項第3 款之攜帶兇器竊盜罪，係以行為
    人攜帶兇器竊盜為其加重條件，此所謂兇器，其種類並無限
    制，凡客觀上足對人之生命、身體、安全構成威脅，具有危
    險性之兇器均屬之，且祇須行竊時攜帶此種具有危險性之兇
    器為已足，並不以攜帶之初有行兇之意圖為必要，最高法院
    著有79年度臺上字第5253號判例意旨可資參照；查如被告與
    小麥持以行竊所用之螺絲起子1 支，前端為金屬製材，並可
    破壞上開電動鐵捲門開關盒鎖，業據被告供述明確（見本院
    卷第21頁反面），足見被告所持上開器械質地堅硬，方得以
    之破壞開關盒鎖甚明，是如被告持之攻擊人體，在客觀上自
    足對他人之生命身體安全構成威脅，具有危險性而屬刑法第
    32 1條第1項第3款所稱之兇器；是核被告所為，係犯刑法第
    321 條第1項第1款、第2款、第3款之攜帶兇器毀壞安全設備
    夜間侵入住宅竊盜罪。被告與「小麥」就上開犯行間，有犯
    意聯絡及行為分擔，為共同正犯。爰審酌被告正值青年，卻
    不思依靠己力謀生，反欲不勞而獲，共同攜帶兇器毀壞安全
    設備夜間侵入住宅竊取他人財物，對民眾生命及財產安全產
    生危害，兼衡其犯罪之動機、目的、竊得財物價值尚非過鉅
    ，且犯後始終坦認犯行，態度良好，及檢察官求刑7 月適當
    等一切情狀，量處如主文所示之刑，以示懲儆。螺絲起子1
    支雖未經扣案，然屬「小麥」所有，而供被告及「小麥」犯
    本案所用之物，業據被告供明在卷，併予宣告沒收。
據上論斷，應依刑事訴訟法第284條之1、第299條第1項前段，刑
法第28條、第321條第1項第1款、第2款、第3款、第38條第1項第
2款，判決如主文。
本案經檢察官趙雪瑛到庭執行職務。
中    華    民    國    99    年    11    月    19    日
                  刑事第十三庭  法  官  陳君鳳
以上正本證明與原本無異。
如不服本判決應於收受送達後10日內向本院提出上訴書狀，並應
敘述具體理由；其未敘述上訴理由者，應於上訴期間屆滿後20日
內向本院補提理由書（均須按他造當事人之人數附繕本）「切勿
逕送上級法院」。告訴人或被害人如對於本判決不服者，應具備
理由請求檢察官上訴，其上訴期間之計算係以檢察官收受判決正
本之日期為準。
                                書記官  楊湘雯
中    華    民    國    99    年    11    月    19    日
附錄本案論罪科刑法條全文：
刑法第321 條：
犯竊盜罪而有左列情形之一者，處6月以上、5年以下有期徒刑：
一  於夜間侵入住宅或有人居住之建築物、船艦或隱匿其內而犯
    之者。
二  毀越門扇、牆垣或其他安全設備而犯之者。
三  攜帶兇器而犯之者。
四  結夥三人以上而犯之者。
五  乘火災、水災或其他災害之際而犯之者。
六  在車站或埠頭而犯之者。
前項之未遂犯罰之。

司法院資訊處製作；財團法人民間司法改革基金會備份。
